【裁判字號】    88,訴,1863
【裁判日期】    890531
【裁判案由】    違反槍砲彈藥刀械管制條例
【裁判全文】
臺灣臺中地方法院刑事判決                        八十八年度訴字第一八六三號
    公  訴  人  台灣台中地方法院檢察署檢察官
    被      告  甲○○
    被      告  丁○○
右列被告因違反槍砲彈藥刀械管制條例案件，經檢察官提起公訴（八十八年度偵字第
六六七七、八七七三、一二五三七號），本院判決如左：
    主  文
甲○○未經許可寄藏子彈，累犯，處有期徒刑壹年貳月，併科罰金新臺幣壹拾捌萬元
，罰金如易服勞役，以新臺幣玖佰元即銀元參佰元折算壹日。扣案之制式○點二二口
徑子彈壹佰貳拾顆，均沒收。
丁○○無罪。
    事  實
一、甲○○曾因違反麻醉藥品管理條例案件，於民國八十三年六月十四日經法院判處
    有期徒刑七月確定，並於八十六年七月十九日縮刑期滿執行完畢，猶不知悔改，
    於八十八年三月三日（起訴書誤載為十九日）前之某日，在不詳地點，以不詳方
    式取得具有殺傷力之制式○點二二口徑子彈一百二十顆後，即未經許可寄藏於台
    中市○○路○段五十之六巷二弄一號三樓之一住處內其不知情之小姨子丁○○房
    間之衣櫃內其所有之西裝外套內側口袋中。嗣於八十八年三月三日凌晨二時三十
    分（起訴書誤載為十九日十七時四十五分）許，為警在其上址查獲，並扣得該具
    有殺傷力之制式○點二二口徑子彈一百二十顆。
二、案經台中縣警察局豐原分局報請臺灣臺中地方法院檢察署檢察官偵查起訴。
    理  由
甲、有罪部分：
一、訊據被告甲○○固坦承平時均居住於上開台中市○○路○段五十之六巷二弄一號
    三樓之一住處內等情，惟矢口否認有寄藏子彈之犯行，辯稱：伊不知道警方查獲
    之子彈是何處來的，伊很少使用置於丁○○房間之衣櫃，且自從丁○○至伊住處
    借住後，常有不明人士出入，而伊平時上午七時出門上班，至十一時才回家云云
    。經查：（一）上開子彈一百二十顆，係警方於八十八年三月三日凌晨二時三十
    分許，在台中市○○路○段五十之六巷二弄一號三樓之一甲○○住處內丁○○房
    間之衣櫃內甲○○所有之西裝外套內側口袋中查獲等情，業據同案被告丁○○供
    述屬實，且經將該等子彈，送內政部警政署刑事警察局鑑定結果，認為均係制式
    口徑○點二二吋子彈，均具有殺傷力，此有該局八十八年三月十六日刑鑑字第二
    二三三四號鑑驗通知書乙紙附卷可稽。（二）又該等子彈一百二十顆之外包裝盒
    ，與上開丁○○房間隔壁之甲○○工作室內所留盒子相同之事實，亦據承辦警員
    丙○○於八十八年三月十九日承辦檢察官庭訊時證述明確，並有警員丙○○繪製
    之甲○○住處房間配置平面圖在卷可參，而於該次庭訊後，經承辦檢察官當庭指
    揮警員於同日下午十七時四十五分許，復至被告甲○○住處之工作室中搜索，並
    查獲工業用子彈二百七十五顆，嗣經送內政部警政署刑事警察局鑑定結果，雖認
    為均不具殺傷力，惟經抽取其中五十七顆，再送內政部警政署刑事警察局，經與
    上開制式口徑○點二二吋子彈一百二十顆比對檢試結果，認二批子彈撞擊點處之
    刻字「Ｘ及ＳＵＰＥＲ」字跡，並無任何相異之處，此有該局八十八年五月二十
    一日刑鑑字第四六九三八號鑑驗通知書及八十八年八月二十三日（八八）刑鑑字
    第六四九○九號函各乙紙附卷足憑，再參酌被告甲○○於警訊時亦坦承：「工業
    用子彈是我在台中市○○路廣擎天大樓內拾獲的」等情以觀，應認上開具有殺傷
    力之制式口徑○點二二吋子彈一百二十顆亦係被告甲○○所持有無疑。（三）另
    證人即甲○○之妻戊○○於本院審理時到庭證稱：「（問：丁○○之房間本來是
    何人居住？）沒人住。本來是當更衣室使用」、「（問：該房間之衣櫃是誰使用
    ？）是放我和甲○○之衣服。丁○○只有放一、二件大衣在裡頭」等情，顯見同
    案被告丁○○供稱伊平時並未使用置於上址房間內之衣櫃等情，堪予採信；且被
    告甲○○於偵查中原供稱：「（問：子彈在你西裝口袋查獲？）我西裝已快十年
    沒穿了，子彈不是我的」云云，後又改稱：「子彈不是我的，西裝我春節還有試
    穿過」云云，是被告甲○○供詞前後不一，益徵均係圖卸刑責之詞，該等制式子
    彈應係其寄藏於上開衣櫃中甚明。（四）至同案被告丁○○於本院審理時雖供稱
    ：伊曾帶過友人乙○○至上址住處，當天伊姊姊戊○○正好回家，伊叫乙○○藏
    進衣櫃中，但戊○○一進房間，乙○○就走出來了等語，惟證人乙○○於本院審
    理時則到庭供稱其確曾進入過丁○○之房間，然未曾躲入衣櫃中，上開子彈亦非
    伊所藏放等情，顯見同案被告丁○○之上開證詞尚不足憑為被告甲○○有利之認
    定。事證明確，被告甲○○犯行洵堪認定。
二、核被告甲○○所為，係犯槍砲彈藥刀械管制條例第十二條第四項之未經許可寄藏
    子彈罪。又其曾因違反麻醉藥品管理條例案件，於八十三年六月十四日經法院判
    處有期徒刑七月確定，並於八十六年七月十九日縮刑期滿執行完畢，有本院被告
    全國前案紀錄表一件在卷可稽，其於五年以內再犯本件有期徒刑以上之罪，為累
    犯，應依刑法第四十七條規定加重其刑。爰審酌被告甲○○藏放之制式子彈達一
    百二十顆，數量龐大，惡性非輕，且犯後猶飾詞狡辯、不知悔改等一切情狀，量
    處如主文所示之刑，並就罰金部分諭知易服勞役之折算標準，以示懲儆。扣案之
    制式○點二二口徑子彈一百二十顆，均係違禁物，應依刑法第三十八條第一項第
    一款之規定併予宣告沒收。
乙、無罪部分：
一、公訴意旨略以：被告丁○○於八十八年三月三日（起訴書誤載為十九日）前之某
    日，在不詳地點，收受由不詳姓名年籍之人交付之上開具有殺傷力制式○點二二
    口徑子彈一百二十顆後，並未經許可寄藏於上址住處其房間之衣櫃內甲○○所有
    之西裝口袋中等情，因認被告丁○○亦涉有槍砲彈藥刀械管制條例第十二條第四
    項之罪嫌云云。
二、按犯罪事實應依證據認定之，無證據不得推定其犯罪事實；又不能證明被告犯罪
    者，應諭知無罪之判決，刑事訴訟法第一百五十四條、第三百零一條第一項前段
    分別定有明文。次按認定不利於被告之事實，須依積極證據，茍積極證據不足為
    不利於被告事實之認定時，即應為有利於被告之認定，更不必有何有利之證據，
    最高法院三十年上字第八一六號判例可資參照。
三、公訴人認被告丁○○涉有右揭犯行，無非係以上開子彈係在丁○○房間內之衣櫃
    中查獲為其論據。惟訊據被告丁○○堅決否認有寄藏子彈之犯行，辯稱：查獲子
    彈之房間伊僅係借住，伊並未使用房間內之衣櫃，伊不知子彈何來等語。經查：
    上開丁○○房間內之衣櫃，係放置甲○○與戊○○之衣服等情，已據證人戊○○
    於本院審理時到庭證述屬實，且證人丙○○亦到庭結證稱：「．．．經搜索房間
    ，發現衣櫃內西裝外套內側口袋有子彈。那房間是丁○○住的，但依我判斷該衣
    服等都是舊的，應是丁○○姊姊及姊夫（指戊○○及甲○○）的衣服，丁○○的
    衣服都放在旁邊的塑膠置物箱裡」、「（問：查獲當時丁○○如何表示？）她說
    那不是她的。拿出時也不知道那是什麼，外表是以黃色膠帶包起來，當時丁○○
    有表示很驚訝有這包東西，她也不知道裡面是什麼，我有問衣櫃何人在使用，她
    說是她姊姊及姊夫在用」等情，是衡諸常情，被告丁○○如果平日並未使用該衣
    櫃，且丁○○之房間及該衣櫃均未上鎖，業經被告丁○○供明在卷，則該等子彈
    係其他人進入丁○○房間內藏放，而丁○○並不知情之可能性，自是無法排除，
    綜上所述，尚難僅因上開子彈係在丁○○房間內之衣櫃中查獲即遽認該等子彈係
    被告丁○○所寄藏。此外，復查無其他積極確切之證據足資證明被告丁○○有何
    違反槍砲彈藥刀械管制條例之犯行，既不能證明被告丁○○犯罪，自應依法為其
    無罪判決之諭知。
四、被告丁○○經合法傳喚無正當理由不到庭，爰依法不待其陳述逕行判決。
據上論斷，應依刑事訴訟法第二百九十九條第一項前段、第三百零六條、第三百零一
條第一項，槍砲彈藥刀械管制條例第十二條第四項，刑法第十一條前段、第四十七條
、第四十二條第二項、第三十八條第一項第一款，罰金罰鍰提高標準條例第二條，判
決如主文。
中      華      民      國      八十九      年    五    月    三十一    日
                                        法  官  崔 玲 琦
右正本證明與原本無異。
如不服本判決，應於送達後十日內向本院提出上訴狀 （須附繕本） ，上訴於台灣高
法院台中分院。
                                        書記官
中      華      民      國      八十九      年    六    月      一      日
附錄論罪科刑法條
槍砲彈藥刀械管制條例第十二條第四項


司法院資訊處製作；財團法人民間司法改革基金會備份。
